臺灣彰化地方法院刑事判決
111年度易字第535號
公  訴  人  臺灣彰化地方檢察署檢察官
被      告  陳威永





上列被告因加重竊盜案件，經檢察官提起公訴（111年度偵字第5
388號），本院依簡式審判程序判決如下：
    主  文
陳威永犯攜帶兇器竊盜罪，累犯，處有期徒刑拾月。未扣案之犯
罪所得現金新臺幣貳仟元沒收，於全部或一部不能沒收或不宜執
行沒收時，追徵其價額。
    事實及理由
一、本件犯罪事實、證據及應適用之法條，除犯罪事實欄第3、4
    行以下所載「縮短刑期假釋出監，於106年1月20日保護管束
    期滿，未經撤銷假釋，視為執行完畢」，更正為「縮短刑期
    執行完畢出監」、補充證據「被告於本院程序中之自白」外
    ，餘均引用檢察官起訴書之記載（如附件）。
二、按被告構成累犯之事實及應加重其刑之事項，均應由檢察官
    主張並具體指出證明之方法後，經法院踐行調查、辯論程序
    ，方得作為論以累犯及是否加重其刑之裁判基礎。又法院依
    簡易程序逕以簡易判決處刑者，因無檢察官參與，倘檢察官
    就被告構成累犯之事實及應加重其刑之事項，未為主張或具
    體指出證明方法，受訴法院自得基於前述說明，視個案情節
    斟酌取捨，併予敘明（最高法院110年度臺上大字第5660號
    裁定意旨可參）。檢察官於本院審理時具體指出起訴書犯罪
    事實欄所載累犯之證據方法，並經被告同意引為認定基礎，
    是被告於受有期徒刑執行完畢，5年內故意再犯本件有期徒
    刑以上之罪，為累犯，應依刑法第47條第1項規定，加重其
    刑。又本院審酌被告於上開刑事案件執行完畢後，5年內再
    犯本案，足認其刑罰反應力薄弱等一切情狀後，認本件被告
    依累犯加重最低法定本刑部分，應無過苛之處，依大法官會
    議釋字第775號解釋意旨裁量結果，認本件最低法定本刑仍
    需加重，附此敘明。
三、爰審酌被告前有多次竊盜案件之前科紀錄，有其臺灣高等法
    院被告前案紀錄表在卷可參，素行不佳，竟仍不思循正途獲
    取財物，反竊取他人財物，所為實不足取，惟念及其於犯後
    坦承犯行、態度尚可，暨其犯罪之動機、目的、手段、所竊
    取財物之價值及所造成之損害、智識程度為國中畢業及生活
    狀況等一切情狀，量處如主文所示之刑，以資儆懲。
四、被告所竊得之太陽能電線8條，經變賣後得款現金新臺幣2,0
    00元，依刑法第38條之1第4項之規定，屬其犯罪所得，雖未
    扣案，仍應依刑法第38條之1第1項前段宣告沒收，於全部或
    一部不能沒收或不宜執行沒收時，爰依同條第3項規定，追
    徵其價額。
五、依刑事訴訟法第273條之1第1項、第299條第1項前段、第310
    條之2、第450條第1項、第454條第2項，刑法第321條第1項
    第3款、第47條第1項、第38條之1第1項前段、第3項、第4項
    ，判決如主文。
六、如不服本判決，得於判決書送達之翌日起20日內，以書狀敘
    述理由，向本院提出上訴（須附繕本）。
本案經檢察官王銘仁提起公訴，檢察官劉欣雅到庭執行職務。
中　　華　　民　　國　　111 　年　　7 　　月　　6 　　日
                  刑事第四庭    法  官  林怡君 
以上正本證明與原本無異。
如不服本判決應於收受判決後20日內向本院提出上訴書狀，並應
敘述具體理由。其未敘述上訴理由者，應於上訴期間屆滿後20日
內向本院補提理由書(均須按他造當事人之人數附繕本)「切勿逕
送上級法院」。
告訴人或被害人如對本判決不服者，應具備理由請求檢察官上訴
，其上訴期間之計算係以檢察官收受判決正本之日期為準。
中　　華　　民　　國　　111 　年　　7 　　月　　6 　　日
                                書記官  馬竹君
附錄本案論罪科刑法條：
中華民國刑法第321條
犯前條第1項、第2項之罪而有下列情形之一者，處6月以上5年以
下有期徒刑，得併科50萬元以下罰金：
一、侵入住宅或有人居住之建築物、船艦或隱匿其內而犯之。
二、毀越門窗、牆垣或其他安全設備而犯之。
三、攜帶兇器而犯之。
四、結夥三人以上而犯之。
五、乘火災、水災或其他災害之際而犯之。
六、在車站、港埠、航空站或其他供水、陸、空公眾運輸之舟、
    車、航空機內而犯之。
前項之未遂犯罰之。
臺灣彰化地方檢察署檢察官起訴書　
                                     111年度偵字第5388號
　　被　　　告　陳威永　男　44歲（民國00年00月00日生）
　　　　　　　　　　　　住南投縣○○鎮○○○○里○○路00
                        00號
　　　　　　　　　　　　（另案在法務部矯正署臺中監獄臺中
                          分監執行中)
　　　　　　　　　　　　國民身分證統一編號：Z000000000號
上列被告因竊盜案件，已經偵查終結，認應該提起公訴，茲將犯
罪事實及證據並所犯法條分敘如下：
　　　　犯罪事實
一、陳威永前因加重竊盜案件，經臺灣南投地方法院以104年度
    審易字第200號判處有期徒刑1年確定，於民國106年1月8日
    縮短刑期假釋出監，於106年1月20日保護管束期滿，未經撤
    銷假釋，視為執行完畢。詎仍不知悔改，竟意圖為自己不法
    之所有，於110年12月2日晚間7時許，攜帶客觀上可認係凶
    器之大型剪刀1支，騎乘車牌號碼000-000號普通重型機車至
    鄭進利位在彰化縣○○鄉○○路000巷00弄00號倉庫旁，趁四下
    無人之際，持該大型剪刀以裁切方式，竊取鄭進利所有價值
    約新臺幣（下同）1萬元之太陽能電線（8條共約2公尺長）
    ，得手後逃離現場，變賣得款2,000餘元，供己花用殆盡。
    嗣經鄭進利查覺有異報警處理，循線而查知上情。
二、案經鄭進利訴由彰化縣警察局北斗分局報告偵辦。
　　　　證據並所犯法條
一、上揭犯罪事實，業經被告陳威永於警詢時及偵查中均坦承不
    諱，核與告訴人鄭進利於警詢時之指訴情節大致相符，並有
    內政部警政署刑事警察局111年2月7日鑑定書（送鑑案號：0
    000000000號）、彰化縣警察局北斗分局刑案現場勘查報告
    （流水編號：003號、案件編號：D00000000號）、現場蒐證
    相片及監視器畫面擷取相片等各1份在卷可按。足認被告上
    開自白與事實相符，可予採信，被告犯嫌應予認定。
二、核被告所為，係犯刑法第321條第1項第3款之攜帶凶器竊盜
    罪嫌。又被告前受有期徒刑之執行完畢，5年內故意再犯本
    案有期徒刑以上之罪，為累犯，請依刑法第47條第1項之規
    定加重其刑。被告竊得告訴人所有之太陽能電線（8條共約2
    公尺長），為其犯罪所得之物，業據被告自陳變賣得款供已
    花用殆盡，已無從沒收，請依刑法第38條第4項之規定，追
    徵其價額。
三、依刑事訴訟法第251條第1項提起公訴。
    此　致
臺灣彰化地方法院
中　　華　　民　　國　   111　　年 　 5    月　  24 　日
　　　　　　　　　　　　　      檢 察 官   王銘仁
本件正本證明與原本無異
中　　華　　民　　國　   111　  年　　5　  月　  26　 日
                          　　  書 記 官　 張雅晴
附錄本案所犯法條全文
中華民國刑法第321條
犯前條第 1 項、第 2 項之罪而有下列情形之一者，處 6 月以
上 5 年以下有期徒刑，得併科 50 萬元以下罰金：
一、侵入住宅或有人居住之建築物、船艦或隱匿其內而犯之。
二、毀越門窗、牆垣或其他安全設備而犯之。
三、攜帶兇器而犯之。
四、結夥三人以上而犯之。
五、乘火災、水災或其他災害之際而犯之。
六、在車站、港埠、航空站或其他供水、陸、空公眾運輸之舟、
    車、航空機內而犯之。
前項之未遂犯罰之。